---
title: "Analysis of super-enhancer data"
author: "Paul-Arthur MESLIN"
date: "20/05/2019"
output: html_document
---

```{r setup, include=FALSE}
knitr::opts_chunk$set(echo = TRUE)
```

# Analysis of super-enhancer data

## Importation des librairies
```{r libraries}
library(ggplot2)
library(readr)
library(dplyr)
library(tidyr)
library(gridExtra)
#library(ggpubr)
```


## Changement de répertoire de travail 
```{r cd}
setwd("/home/data/pameslin")

theme_plot <- theme(panel.background = element_rect(fill = "white", colour = "grey90"), legend.key = element_rect(fill = "white", color = NA), panel.grid.major.y = element_blank(), panel.grid.minor.y = element_blank())
```

## Noms des colonnes
```{r colnames}
col.names <- c("chr", "start", "end", "id", "rank", "strand", "count", "null1", "null2", "null3")
```

# Nouvelles data
Lecture des TSV contenant les données d'intérêts.
```{r add_data}
#df_IP2_slopCentro100kb <- read_tsv("13counts/IP2_Ac_counts_sloped200_nocentro100kb.txt", col_names = col.names)
#df_IP1_slopCentro100kb <- read_tsv("13counts/IP1_Ac_counts_sloped200_nocentro100kb.txt", col_names = col.names)
#df_IP3_slopCentro100kb <- read_tsv("13counts/IP3_Ac_counts_sloped200_nocentro100kb.txt", col_names = col.names)
#df_IP4_slopCentro100kb <- read_tsv("13counts/IP4_Ac_counts_sloped200_nocentro100kb.txt", col_names = col.names)

df_IP2_slopCentro100kb <- read_tsv("IP2_Ac_counts_sloped200_IP1.txt", col_names = col.names)
df_IP1_slopCentro100kb <- read_tsv("IP1_Ac_counts_sloped200_IP1.txt", col_names = col.names)
df_IP3_slopCentro100kb <- read_tsv("IP3_Ac_counts_sloped200_IP1.txt", col_names = col.names)
df_IP4_slopCentro100kb <- read_tsv("IP4_Ac_counts_sloped200_IP1.txt", col_names = col.names)


id.gene <- read_tsv("05_06_2019/IP1_Ac_R1_NoControl_peaks_nblacklisted_bedsort_awkform_cutf5_ENHANCER_TO_GENE_500KB_EXTAND.txt", col_names = c("ID", "Gene"))
id.gene
```


## Transformation des nouvelles data
```{r transmute}
norm_count_IP1 = df_IP1_slopCentro100kb$count/57782250

df_IP1_slopCentro100kb <-mutate(df_IP1_slopCentro100kb, null1 = NULL, null2 = NULL, null3 = NULL, norm_count = count/57782250, log = log(norm_count), log2_foldchange = log(norm_count_IP1/norm_count, 2), exp = "IP1_slopCentro100kb")

df_IP2_slopCentro100kb <-mutate(df_IP2_slopCentro100kb, null1 = NULL, null2 = NULL, null3 = NULL, norm_count = count/57694332, log = log(norm_count), log2_foldchange = log(df_IP1_slopCentro100kb$norm_count/norm_count, 2), exp = "IP2_slopCentro100kb")

df_IP3_slopCentro100kb <-mutate(df_IP3_slopCentro100kb, null1 = NULL, null2 = NULL, null3 = NULL, norm_count = count/54223329, log = log(norm_count), log2_foldchange = log(df_IP1_slopCentro100kb$norm_count/norm_count, 2), exp = "IP3_slopCentro100kb")

df_IP4_slopCentro100kb <-mutate(df_IP4_slopCentro100kb, null1 = NULL, null2 = NULL, null3 = NULL, norm_count = count/54804006, log = log(norm_count), log2_foldchange = log(df_IP1_slopCentro100kb$norm_count/norm_count, 2), exp = "IP4_slopCentro100kb")
```

## Création du dataframe
```{r df}
small.df <- rbind(df_IP1_slopCentro100kb, df_IP3_slopCentro100kb, df_IP4_slopCentro100kb)
head(small.df)
```

## Hockey stick plots
```{r hockey stick plots}
df_IP2_slopCentro100kb %>% ggplot(aes(x = rank, y = norm_count)) + geom_point(color = "blue", size = 0.1) + theme_plot + scale_x_continuous(name="Rang") + scale_y_continuous(name="Comptage Normalisé (reads/total reads)")  + scale_x_reverse()

df_IP1_slopCentro100kb %>% ggplot(aes(x = rank, y = norm_count)) + geom_point(color = "red", size = 0.1) + theme_plot + scale_x_continuous(name="Rang") + scale_y_continuous(name="Comptage Normalisé")  + scale_x_reverse()

df_IP3_slopCentro100kb %>% ggplot(aes(x = rank, y = norm_count)) + geom_point(color = "forestgreen", size = 0.1) + theme_plot + scale_x_continuous(name="Rang") + scale_y_continuous(name="Comptage Normalisé")  + scale_x_reverse()

df_IP4_slopCentro100kb %>% ggplot(aes(x = rank, y = norm_count)) + geom_point(color = "purple", size = 0.1) + theme_plot + scale_x_continuous(name="Rang") + scale_y_continuous(name="Comptage Normalisé")  + scale_x_reverse()
```

# Représentation des log2(ratio)
```{r plots}
ggplot(small.df, aes(rank, log2_foldchange, color = exp)) + geom_point() + geom_hline(yintercept = log(1))

l1 <- ggplot(df_IP1_slopCentro100kb, aes(rank, log2_foldchange)) + geom_point(color = "red") + geom_hline(yintercept = log(1)) + theme_plot + scale_x_reverse()

l2 <- ggplot(df_IP2_slopCentro100kb, aes(rank, log2_foldchange)) + geom_point(color = "blue") + geom_hline(yintercept = log(1)) + theme_plot  + scale_x_reverse()

l3 <- ggplot(df_IP3_slopCentro100kb, aes(rank, log2_foldchange)) + geom_point(color = "forestgreen") + geom_hline(yintercept = log(1)) + theme_plot  + scale_x_reverse()

l4 <- ggplot(df_IP4_slopCentro100kb, aes(rank, log2_foldchange)) + geom_point(color = "purple") + geom_hline(yintercept = log(1)) + theme_plot  + scale_x_reverse()


grid.arrange(l1, l2, l3, l4, nrow=2)
```

## Re-ordering of IP2 value
```{r reordering}
#re.ordered_IP2.df <- df_IP2_slopCentro100kb %>% arrange(desc(norm_count))
#re.ordered_IP2.df <- re.ordered_IP2.df %>% mutate(norm_count_IP1 = df_IP1_slopCentro100kb$norm_count, norm_count_IP2 = df_IP2_slopCentro100kb$norm_count, norm_count_IP3 = df_IP3_slopCentro100kb$norm_count, norm_count_IP4 = df_IP4_slopCentro100kb$norm_count)

#re.ordered_IP2.df <- df_IP2_slopCentro100kb %>% mutate(norm_count_IP1 = df_IP1_slopCentro100kb$norm_count, norm_count_IP2 = df_IP2_slopCentro100kb$norm_count, norm_count_IP3 = df_IP3_slopCentro100kb$norm_count, norm_count_IP4 = df_IP4_slopCentro100kb$norm_count)
#re.ordered_IP2.df <- re.ordered_IP2.df %>% arrange(desc(norm_count))

re.ordered_IP1.df <- df_IP1_slopCentro100kb %>% mutate(norm_count_IP1 = df_IP1_slopCentro100kb$norm_count, norm_count_IP2 = df_IP2_slopCentro100kb$norm_count, norm_count_IP3 = df_IP3_slopCentro100kb$norm_count, norm_count_IP4 = df_IP4_slopCentro100kb$norm_count)
re.ordered_IP1.df <- re.ordered_IP1.df %>% arrange(desc(norm_count))

head(re.ordered_IP1.df)
tail(re.ordered_IP1.df)

#ggplot(data = re.ordered_IP1.df, aes(x = as.numeric(row.names(re.ordered_IP1.df)), y = norm_count_IP1)) + geom_point(size = 0.1) + theme_plot  + scale_x_reverse()

ggplot(data = re.ordered_IP1.df, aes(x = as.numeric(row.names(re.ordered_IP1.df)), y = norm_count_IP1)) + geom_point(size = 0.1, color = "red") # + geom_point(data = df_IP1_slopCentro100kb, aes(x = rank, y = norm_count), color = "forestgreen", size = 0.1) + theme_plot + scale_x_reverse()

#ggplot(data = re.ordered_IP2.df, aes(x = as.numeric(row.names(re.ordered_IP1.df)), y = norm_count_IP2)) + geom_point(size = 0.1, color = "blue") + geom_point(data = df_IP2_slopCentro100kb, aes(x = rank, y = norm_count), color = "forestgreen", size = 0.1) + theme_plot

#ggplot(data = re.ordered_IP1.df, aes(x = as.numeric(row.names(re.ordered_IP1.df)), y = norm_count_IP3)) + geom_point(size = 0.1, color = "brown") + geom_point(data = df_IP3_slopCentro100kb, aes(x = rank, y = norm_count), color = "forestgreen", size = 0.1) + theme_plot

#ggplot(data = re.ordered_IP1.df, aes(x = as.numeric(row.names(re.ordered_IP1.df)), y = norm_count_IP4)) + geom_point(size = 0.1, , color = "purple") + geom_point(data = df_IP4_slopCentro100kb, aes(x = rank, y = norm_count), color = "forestgreen", size = 0.1) + theme_plot

```

## Dataframe with fold-change
```{r fold_change.df}
fold_change.df <- tibble(
  chr = df_IP1_slopCentro100kb$chr, 
  start = df_IP1_slopCentro100kb$start, 
  end = df_IP1_slopCentro100kb$end, 
  id = df_IP1_slopCentro100kb$id, 
  rank = df_IP1_slopCentro100kb$rank, 
  IP1 = df_IP1_slopCentro100kb$norm_count, 
  IP2 = df_IP2_slopCentro100kb$norm_count, 
  IP3 = df_IP3_slopCentro100kb$norm_count, 
  IP4 = df_IP4_slopCentro100kb$norm_count, 
  fc_IP2 = IP1/IP2, 
  fc_IP3 = IP1/IP3, 
  fc_IP4 = IP1/IP4,
  log2.fc.IP2 = log(fc_IP2, 2), 
  log2.fc.IP3 = log(fc_IP3, 2), 
  log2.fc.IP4 = log(fc_IP4, 2))

fold_change.df

ggplot(fold_change.df, aes(log2.fc.IP2, log2.fc.IP3)) + geom_point(size = 0.1, color = 'red') + geom_point(aes(log2.fc.IP2, log2.fc.IP4), size = 0.1, color = 'blue') + theme_plot

ggplot(fold_change.df, aes(IP2, IP3)) + geom_point(size = 0.1, color = 'red') + theme_plot
ggplot(fold_change.df, aes(IP2, IP4)) + geom_point(size = 0.1, color = 'red') + theme_plot
```

## Fold change analysis and associated genes
```{r fc and genes}
#fold_change.df %>% arrange(desc(fc_IP1)) %>% filter(as.numeric(row.names(fold_change.df))<100) %>% ggplot(aes(x = rank, y = IP2, color = "IP2")) + geom_point() + geom_point(aes(x = rank, y = IP1, color = "IP1")) + theme_plot
#fold_change.df %>% arrange(desc(fc_IP3)) %>% filter(as.numeric(row.names(fold_change.df))<100) %>% ggplot(aes(x = rank, y = IP2, color = "IP2")) + geom_point() + geom_point(aes(x = rank, y = IP3, color = "IP3")) + theme_plot
#fold_change.df %>% arrange(desc(fc_IP4)) %>% filter(as.numeric(row.names(fold_change.df))<100) %>% ggplot(aes(x = rank, y = IP2, color = "IP2")) + geom_point() + geom_point(aes(x = rank, y = IP4, color = "IP4")) + theme_plot

ip2 <- fold_change.df %>% arrange(desc(IP1))  %>% ggplot(aes(x = as.numeric(row.names(fold_change.df)), y = IP2, color = "IP2", show.legend="TRUE")) + geom_point(size = 0.5) + geom_point(aes(x = as.numeric(row.names(fold_change.df)), y = IP1, color = "IP1"), size = 0.5) + theme_plot + scale_x_continuous(name="Rang") + scale_y_continuous(name="Comptage Normalisé") + labs(colour = "Expérience")  + scale_x_reverse()

ip3 <- fold_change.df %>% arrange(desc(IP1))  %>% ggplot(aes(x = as.numeric(row.names(fold_change.df)), y = IP3, color = "IP3")) + geom_point(size = 0.5) + geom_point(aes(x = as.numeric(row.names(fold_change.df)), y = IP1, color = "IP1"), size = 0.5) + theme_plot + scale_x_continuous(name="Rang") + scale_y_continuous(name="Comptage Normalisé") + labs(colour = "Expérience")  + scale_x_reverse()

ip4 <- fold_change.df %>% arrange(desc(IP1))  %>% ggplot(aes(x = as.numeric(row.names(fold_change.df)), y = IP4, color = "IP4")) + geom_point(size = 0.5) + geom_point(aes(x = as.numeric(row.names(fold_change.df)), y = IP1, color = "IP1"), size = 0.5) + theme_plot + scale_x_continuous(name="Rang") + scale_y_continuous(name="Comptage Normalisé") + labs(colour = "Expérience")  + scale_x_reverse()

ip2
ip3
ip4

#ggsave("hockey_stick_plot_IP1.png", ip1)
#ggsave("hockey_stick_plot_IP3.png", ip3)
#ggsave("hockey_stick_plot_IP4.png", ip4)

fold_change.df %>% arrange(desc(fc_IP2)) %>% filter(as.numeric(row.names(fold_change.df))<100)
```

```{r hockey_stick_plots}
fold_change.df %>% arrange(desc(IP1)) %>% mutate(new.rank = as.numeric(row.names(fold_change.df)), status = ifelse(new.rank<300, "Super-Enhancer", "Enhancer")) %>% ggplot(aes(x = new.rank, y = log(IP1,2), color = status)) + geom_point(size = 0.1) + theme_plot   + scale_x_reverse()

#fold_change.df %>% arrange(desc(IP1)) %>% mutate(new.rank = as.numeric(row.names(fold_change.df)), status = ifelse(new.rank<452, "Super-Enhancer", "Enhancer")) %>% ggplot(aes(x = rank, y = log(IP1,2), color = status)) + geom_point(size = 0.1) + theme_plot

fold_change.df %>% arrange(desc(IP1)) %>% mutate(new.rank = as.numeric(row.names(fold_change.df)), status = ifelse(new.rank<300, "Super-Enhancer", "Enhancer")) %>% ggplot(aes(x = new.rank, y = IP1, color = status)) + geom_point(size = 0.5) + theme_plot + scale_x_continuous(name="Rang") + scale_y_continuous(name="Comptage Normalisé IP2") + labs(colour = "Classe")  + scale_x_reverse()

#ggsave(filename = "hockey_stick_plot.png")

enhancers.df <- fold_change.df %>% arrange(desc(IP1)) %>% mutate(new.rank = as.numeric(row.names(fold_change.df)), status = ifelse(new.rank<300, "Super-Enhancer", "Enhancer"))

enhancers.df %>% arrange(desc(IP1))  %>% ggplot(aes(x = as.numeric(row.names(fold_change.df)), y = IP2, color = "IP2", show.legend="TRUE")) + geom_point(size = 0.5) + geom_point(aes(x = as.numeric(row.names(fold_change.df)), y = IP1, color = "IP1"), size = 0.5) + theme_plot + scale_x_continuous(name="Rang") + scale_y_continuous(name="Comptage Normalisé") + labs(colour = "Expérience")  + scale_x_reverse()

enhancers.df %>% arrange(desc(IP1))  %>% ggplot(aes(x = as.numeric(row.names(fold_change.df)), y = IP3, color = "IP3")) + geom_point(size = 0.5) + geom_point(aes(x = as.numeric(row.names(fold_change.df)), y = IP1, color = "IP1"), size = 0.5) + theme_plot + scale_x_continuous(name="Rang") + scale_y_continuous(name="Comptage Normalisé") + labs(colour = "Expérience")  + scale_x_reverse()

enhancers.df %>% arrange(desc(IP1))  %>% ggplot(aes(x = as.numeric(row.names(fold_change.df)), y = IP4, color = "IP4")) + geom_point(size = 0.5) + geom_point(aes(x = as.numeric(row.names(fold_change.df)), y = IP1, color = "IP1"), size = 0.5) + theme_plot + scale_x_continuous(name="Rang") + scale_y_continuous(name="Comptage Normalisé") + labs(colour = "Expérience")  + scale_x_reverse()
```

```{r nckds}
# Re-ranking pour chaque conditions
re.ranking.enhancers.df <- enhancers.df %>% arrange(desc(IP2)) %>% mutate(rank.IP1 = as.numeric(row.names(enhancers.df)))
re.ranking.enhancers.df %>% filter(status == "Super-Enhancer") %>% ggplot(aes(x = new.rank, y = rank.IP1)) + geom_point(size = 0.1) + scale_x_reverse()+ ylim(0, 500)

re.ranking.enhancers.df <- enhancers.df %>% arrange(desc(IP3)) %>% mutate(rank.IP3 = as.numeric(row.names(enhancers.df)))
re.ranking.enhancers.df %>% filter(status == "Super-Enhancer") %>% ggplot(aes(x = new.rank, y = rank.IP3)) + geom_point(size = 0.1) + scale_x_reverse()+ ylim(0, 500)

re.ranking.enhancers.df <- enhancers.df %>% arrange(desc(IP4)) %>% mutate(rank.IP4 = as.numeric(row.names(enhancers.df)))
re.ranking.enhancers.df %>% filter(status == "Super-Enhancer") %>% ggplot(aes(x = new.rank, y = rank.IP4)) + geom_point(size = 0.1) + scale_x_reverse() + ylim(0, 500)
```

```{r cormat}
head(re.ranking.enhancers.df)
mydata <- re.ranking.enhancers.df[, c(6,7,8,9)]
head(mydata)

cormat <- round(cor(mydata),2)
head(cormat)

library(reshape2)
melted_cormat <- melt(cormat)
head(melted_cormat)

# Heatmap
library(ggplot2)
ggplot(data = melted_cormat, aes(Var2, Var1, fill = value))+
 geom_tile(color = "white")+
 scale_fill_gradient2(low = "blue", high = "red", mid = "white", 
   midpoint = 0, limit = c(-1,1), space = "Lab", 
   name="Pearson\nCorrelation") +
  theme_minimal()+ 
 theme(axis.text.x = element_text(angle = 45, vjust = 1, 
    size = 12, hjust = 1))+
 coord_fixed()

library("pheatmap")
pheatmap(cor(mydata, method = "pearson"), treeheight_row = 0.2)
```
```{r genes}
head(re.ranking.enhancers.df)
head(id.gene)
kras.up <- re.ranking.enhancers.df %>% filter(fc_IP2 < 1)
kras.up %>% ggplot(aes(rank, -log2.fc.IP2)) + geom_point()

LIST <- c()
for (id in kras.up$id) {
  GENES <- id.gene %>% filter(ID == id) %>% pull(var = Gene)
  LIST <- c(LIST, GENES)
}
LIST_UNIQUE <- unique(LIST)
length(LIST_UNIQUE)
head(LIST_UNIQUE)
```
## SE with fold-change > 1
```{r SE.fc}
SE.enhancers.df <- enhancers.df %>% filter(status == "Super-Enhancer")
SE.fc.sup.1 <- SE.enhancers.df %>% filter(fc_IP2 < 1 & fc_IP3 > 1 & fc_IP4 > 1)

SE.enhancers.df %>% ggplot(aes(x = new.rank, y = log2.fc.IP2, color = "IP2/IP1")) + geom_point() + geom_point(aes(x = new.rank, y = log2.fc.IP3, color = "IP2/IP3")) + geom_point(aes(x = new.rank, y = log2.fc.IP4, color = "IP2/IP4")) + theme_plot + scale_x_continuous(name="Rang Super-Enhancers") + scale_y_continuous(name="Log2(fold-change)") + labs(colour = "Fold-change") + stat_smooth(aes(x = new.rank, y = log2.fc.IP3, color = "IP2/IP3")) + stat_smooth(aes(x = new.rank, y = log2.fc.IP1, color = "IP2/IP1")) + stat_smooth(aes(x = new.rank, y = log2.fc.IP4, color = "IP2/IP4"))


SE.fc.sup.1 %>% ggplot(aes(x = new.rank, y = log2.fc.IP1, color = "IP2/IP1")) + geom_point() + geom_point(aes(x = new.rank, y = log2.fc.IP3, color = "IP2/IP3")) + geom_point(aes(x = new.rank, y = log2.fc.IP4, color = "IP2/IP4")) + theme_plot + scale_x_continuous(name="Rang Super-Enhancers") + scale_y_continuous(name="Log2(fold-change)") + labs(colour = "Fold-change")
#ggsave(filename = "fold_change.png")
#SE.fc.sup.1

#SE.fc.sup.1 %>% ggplot(aes(x = new.rank, y = log2.fc.IP1, color = "IP2/IP1")) + geom_point() + geom_point(aes(x = new.rank, y = log2.fc.IP3, color = "IP2/IP3")) + geom_point(aes(x = new.rank, y = log2.fc.IP4, color = "IP2/IP4")) + geom_smooth(color = "black") + geom_smooth(aes(x = new.rank, y = log2.fc.IP3), color = "green") + geom_smooth(aes(x = new.rank, y = log2.fc.IP4), color = "blue") + theme_plot

SE.enhancers.df %>% ggplot(aes(x = "IP1", y = log2.fc.IP1, color = "IP2/IP1")) + geom_boxplot() + geom_boxplot(aes(x = "IP3", y = log2.fc.IP3, color = "IP2/IP3")) + geom_boxplot(aes(x = "IP4", y = log2.fc.IP4, color = "IP2/IP4")) + theme_plot + labs(colour = "Fold-change") + scale_y_continuous(name="Log2(fold-change)")

SE.fc.sup.1 %>% ggplot(aes(x = "IP1", y = log2.fc.IP1, color = "IP2/IP1")) + geom_boxplot() + geom_boxplot(aes(x = "IP3", y = log2.fc.IP3, color = "IP2/IP3")) + geom_boxplot(aes(x = "IP4", y = log2.fc.IP4, color = "IP2/IP4")) + theme_plot + labs(colour = "Fold-change") + scale_y_continuous(name="Log2(fold-change)")# + scale_x_continuous(name=c("1", "2", "3"))
#ggsave("boxplot.png")

SE.enhancers.df %>% ggplot(aes(x = "IP1", y = log2.fc.IP1)) + geom_violin() + geom_violin(aes(x = "IP3", y = log2.fc.IP3), color = "red") + geom_violin(aes(x = "IP4", y = log2.fc.IP4), , color = "blue") + theme_plot

SE.enhancers.df %>% ggplot(aes(x = "IP1", y = log2.fc.IP1)) + geom_jitter(width = 0.2) + geom_jitter(aes(x = "IP3", y = log2.fc.IP3), color = "red") + geom_jitter(aes(x = "IP4", y = log2.fc.IP4), color = "blue") + theme_plot


SE.fc.sup.1 %>% ggplot(aes(x = "IP1", y = log2.fc.IP1)) + geom_violin() + geom_violin(aes(x = "IP3", y = log2.fc.IP3), color = "red") + geom_violin(aes(x = "IP4", y = log2.fc.IP4), , color = "blue") + theme_plot

SE.fc.sup.1 %>% ggplot(aes(x = "IP1", y = log2.fc.IP1)) + geom_jitter(width = 0.2) + geom_jitter(aes(x = "IP3", y = log2.fc.IP3), color = "red") + geom_jitter(aes(x = "IP4", y = log2.fc.IP4), color = "blue") + theme_plot

library(EnvStats)
#ebeta(SE.fc.sup.1$IP1)
test <- SE.fc.sup.1 %>% mutate(test = pbeta(IP3, 1.868222, 65575.053780, ncp = 0, lower.tail = FALSE, log.p = FALSE)) %>% filter(test > 0.05)
test
#t.test(SE.fc.sup.1$log2.fc.IP1, SE.fc.sup.1$log2.fc.IP3, paired = TRUE)
#t.test(SE.fc.sup.1$log2.fc.IP1, SE.fc.sup.1$log2.fc.IP4, paired = TRUE)
#t.test(SE.fc.sup.1$log2.fc.IP3, SE.fc.sup.1$log2.fc.IP4, paired = TRUE)

#SE.enhancers.df %>% ggplot(aes(x = new.rank, y = log(IP2, 2), color = "IP2")) + geom_point(size = 0.3) + geom_point(aes(x = new.rank, y = log(IP1, 2), color = "IP1"), size = 0.3) + theme_plot
#SE.enhancers.df %>% ggplot(aes(x = new.rank, y = log(IP2, 2), color = "IP2")) + geom_point(size = 0.3) + geom_point(aes(x = new.rank, y = log(IP3, 2), color = "IP3"), size = 0.3) + theme_plot
#SE.enhancers.df %>% ggplot(aes(x = new.rank, y = log(IP2, 2), color = "IP2")) + geom_point(size = 0.3) + geom_point(aes(x = new.rank, y = log(IP4, 2), color = "IP4"), size = 0.3) + theme_plot
```

## Récupération des ID des Super-Enhancers associés à des gènes
```{r SE}
id.gene %>% filter(ID == "8_IP2_Ac_R1_NoControl_peak_9_lociStitched")
list <- c() # Initalisation de la liste des ID
for (id_sup in SE.fc.sup.1$id) {  # SE.fc.sup.1 => data frame des SE avec un fold-change > 1 d'IP2 dans les trois conditions.
  for (id_enh in id.gene$ID) {  # id.gene => data frame des couples ID-Gene identifiés par ROSE_geneMapper
    if (id_enh == id_sup) {  # Si les ID sont identiques :
      if (id_enh %in% list) {  
        one <- 1
      } else {  # Si l'ID n'est pas dans la liste, l'ajouter.
        list <- c(list, id_enh)
      }
    }
  }
}
head(list)
```

## Récupération des génes des Super-Enhancers
Sont récupérés les gènes associés à des super-enhancers (ROSE):
```{r melt data}
library(reshape)
library(tibble)
id.gene %>% filter(ID == "2_IP2_Ac_R1_NoControl_peak_37167_lociStitched")

enhancers.df %>% filter(id =="2_IP2_Ac_R1_NoControl_peak_37167_lociStitched")
enhancers.df %>% filter(id =="4_IP2_Ac_R1_NoControl_peak_37175_lociStitched")


```

```{r trans}
LIST <- c()
for (id in SE.fc.sup.1$id) {
  GENES <- id.gene %>% filter(ID == id) %>% pull(var = Gene)
  LIST <- c(LIST, GENES)
}
LIST_UNIQUE <- unique(LIST)
length(LIST_UNIQUE)
head(LIST_UNIQUE)
#write.table(LIST_UNIQUE, file='list_unique.tsv', quote=FALSE, sep='\t', col.names = NA)
#df %>% spread(key = ID, value = Gene)
#df <- id.gene %>% rowid_to_column(var = "rowid") %>% spread(key = ID, value = Gene)  # Transformation des données dans un nouveau data frame

```
New Super-enhancers
```{r New Super-enhancers}
enhancers.df %>% filter(rank > 452 & new.rank < 452)
```

Old Super-enhancers
```{r Old Super-enhancers}
enhancers.df %>% filter(rank < 452 & new.rank > 452)
```

Rank modification
```{r rank modification}
length(enhancers.df$id)
enhancers.df %>% filter(rank > new.rank)
```


## Fit distribution
```{r ditri}
descdist(SE.fc.sup.1$IP1, discrete=FALSE, boot=500)
```
  